# 求助陈版主及各位大虾：关于非正常原因造成的产品不良相关会计处理

提问人：cdx996 时间：2011-12-15 16:33:16
陈版主及各位大虾，
本公司系年初新成立的设备制造企业， 7 月份开始投产，但一直到 10 月份止，产品良率一直徘徊在30%左右，正常情况下良率应在90%左右，之前我们算成本时都是将所有的料、工、费在产出的良品分摊，造成产品单价过高（已超过售价的150%），到最近我们才知道系生产用水含有杂质才造成良率这么低的，之前我们已经按照正常的销售业务进行了会计处理，但是毛利率为负。而根据现在的情况，我们想在年底前进行调整，将投产至 10 月份之前所生产出来的产品计入营业外支出，能够出售收回的金额则冲减营业外支出，具体如下：
1 ，对于已售且确认收入成本的部分，做如下处理： 借：营业收入 借：营业外支出 贷：营业成本
2 ，对于已发出而未确认收入的商品，做如下处理： 借：营业外支出 贷：存货-发出商品
借：应收账款 贷：应交税费-增值税销项 贷：营业外支出
3 ，对于在库的产品，做如下处理： 借：营业外支出 贷：存货 而由于接近年底，纠结需不需按预计可售金额在今年冲减营业外支出，明年按实际售出金额与预计的金额之差确认损益。
不知这样处理妥否？希望陈版主及各位大虾帮帮忙，不尽感激！

回答人：chenyiwei
本案例属于以下哪种情况：（ 1 ）不良产品还可以对外销售，只是售价较低；还是（ 2 ）不良产品不具有正常对外销售的价值，只能报废作为残料出售？ 如果是前面这种情况，应当采用计提资产减值准备的方式处理；后一种情况可将报废产品的损失计入营业外支出处理。期末对于在库的残料可以按预计可变现净值计量，冲减因报废确认的营业外支出，到下年度实际出售残料时的实际售价与预计售价之间的差额调整下一年度的营业外收支。

回答人：chenyiwei
回复 cdx996 的帖子
不建议将该期间的全部销售均调整到营业外收支，因为此时生产这些产品的固定资产已经达到预定可使用状态，合格率低是由于其他原因造成的，所以还是应当区分良品销售收入和残料销售收入。如果良品和次品的投料和生产过程相同，则良品和次品应负担相同的成本，将分摊到次品的成本转入营业外支出，并按预计残料变现价值冲减营业外支出。

提问人：cdx996 时间：2011-12-16 09:26:12
回复 chenyiwei 的帖子
陈老师，在库的产品倒是可以对外销售，只是当时做成本核算的时候，本不该把所有生产过程中报废的成本摊到良品的入库价值中，造成存货价值及结转的销售成本虚高，现在想对此进行调整，故有此贴之疑问，本人不才，叙述不够清楚，请见谅！望您百忙之中能抽出时间对此问题继续解答，万分感激！

回答人：chenyiwei
建议按照良品率重新测算应分摊的料工费成本，对于应归属报废产品的部分，从营业成本和期末存货价值中转出到营业外支出（扣除残料的预计可变现净值），按我上面回复的方法调整。